# 广告公司购买的Q币

提问人：273292984 时间：2015-05-29 07:41:58
请教一下，公司是广告公司，需要在QQ上面发布广告，通过平台购买了 300 万元的Q币用来支付发布费用，期末有 150 万元的Q币未使用完，请教该部分如何进行处理，是计入存货还是其他流动资产，谢谢

回答人：chenyiwei
一般应作为其他流动资产，不是存货。其所承担的风险和报酬特征与存货相比是存在重大差异的。